臺灣板橋地方法院交通事件裁定　　　　 96年度交聲字第583號
原處分機關　交通部公路總局臺北區監理所
異　議　人　甲○○
即受處分人
上列異議人即受處分人因違反道路交通管理處罰條例案件，對於
交通部公路總局臺北區監理所於民國96年4月25日所為之北監自
裁字裁40-CV0000000號處分，聲明異議，本院裁定如下：
    主  文
異議駁回。
 理  由
一、原處分意旨略以：異議人即受處分人甲○○於96年1月30日
    13時47分許，駕駛王俊祥所有之車號7N-0720號自小客車，
    行經臺北縣新莊市○○路、建國一路口，因有「駕車行經有
    燈光號誌管制之交岔路口闖紅燈」、「車輛所有人之處罰，
    應歸責使用人」之違規事實，為警依採證照片，以北縣警交
    字第CV0000000號舉發通知單逕行舉發，由車主王俊祥指定
    違規駕駛人為甲○○，嗣經原處分機關依道路交通管理處罰
    條例第53條第1項、第63條第1項第3款（漏載第1項第3款）
    、第85條第1項之規定，裁處罰鍰新臺幣（下同）2,700元，
    並記違規點數3點。
二、聲明異議意旨略以：本人從中正路要左轉建國路，是綠燈的
    時候在那邊等，要等對向直行的車子通過後才有機會左轉，
    結果等到紅燈，才有機會轉過去，爰請求撤銷免罰云云。
三、按汽車駕駛人，行經有燈光號誌管制之交岔路口闖紅燈者，
    處1,800元以上5,400元以下罰鍰，並記違規點數3點，道路
    交通管理處罰條例第53條第1項、第63條第1項第3款分別定
    有明文。次按道路交通管理處罰條例第7條之2第1項第7款規
    定，以固定式科學儀器取得違規證據資料（如照相機或測速
    器）者，得逕行舉發。
四、經查：本件異議人即受處分人甲○○固不否認於96年1 月30
    日13時47分許，駕駛車號7N-0720 號自小客車行經臺北縣新
    莊市○○路、建國一路口之事實，惟辯稱：本人從中正路要
    左轉建國路，是綠燈的時候在那邊等，要等對向直行的車子
    通過後才有機會左轉，結果等到紅燈，才有機會轉過去云云
    。然查，異議人上開時、地違規之事實業據原舉發單位即臺
    北縣政府警察局新莊分局函覆略以：當時中正路時相號誌已
    變換成紅燈，7N-0720 號自小客車未依規定暫停於停止線前
    ，竟紅燈左轉建國一路，違規拍照採證照片2 張掣單逕行舉
    發。經本院核閱前揭採證照片2 幀，異議人行經上開路口時
    ，面對圓形紅燈時，確有無視於紅燈警示，仍逕予穿越路口
    ，且車身亦明顯伸入路口範圍之違規事實甚明。異議人雖以
    前詞置辯，惟本案經舉發員警乙○○於本院訊問時到庭結證
    稱：「當中正路綠燈的時候，會有要左轉的車在內線，王先
    生的車可能是因為前面有車，還沒有經過紅綠燈號誌的停止
    線，所以等中正路的紅燈亮起，前面在路口的車子就左轉建
    國路，王先生的車子應該先停止，等下一次綠燈亮起，再通
    過紅燈號誌到路口左轉。所以綠燈時在路口待轉的車子等到
    號誌變換的時候，我們是不會取締的」、「我們照相只有照
    他左轉的動作，是否已經超過停止線，是由執勤員警當場來
    確認」等語綦詳（見本院96年8 月1 日訊問筆錄）。是舉發
    員警當場雖未拍攝到異議人紅燈闖越停止線之照片，然亦已
    明確表示車子如係綠燈時通過停止線，在路口待轉等到號誌
    變換，此種情形是不會取締的；必定是因為異議人當時在通
    過停止線時，號誌已是紅燈了，才會拍照舉發。參酌員警執
    行公務時，本身即受有行政懲處責任之監督，其到庭具結作
    證，更係以刑事責任擔保其證言之真實性，本件舉發員警既
    已到庭證述如上，且與異議人素不相識，彼此間亦無任何嫌
    隙，當不至甘冒涉犯偽證罪之風險，蓄意構陷異議人，是異
    議人空言否認，顯係事後卸責之詞，尚難採信。
五、綜上所述，異議人確有於前揭時、地，駕車行經有燈光號誌
    管制之交岔路口闖紅燈之違規行為，原處分機關依道路交通
    管理處罰條例第53條第1項、第63條第1項第3款、第85條第1
    項，裁處異議人罰鍰2,700元，並記違規點數3點，於法尚無
    不合，本件異議為無理由，應予駁回。
據上論斷，應依道路交通案件處理辦法第19條裁定如主文。
中　　華　　民　　國　　96　　年　　8 　 月　　14 　　日
                     交通法庭  法　官  李君豪
以上正本證明與原本無異。
如不服本裁定，應於送達後5日內向本院提出抗告狀。
                               書記官  林文達
中　　華　　民　　國　　96　　年　　8 　　月　　14　　日
